

Carlos Ibertti Vega

SCOUT Y EMPRENDEDOR

Ingeniero Comercial de la Universidad Austral de Chile con más de 5 años de experiencia gestionando pequeñas y medianas empresas. Siempre estoy creando innovaciones para diversificar las fuentes de ingresos. Soy creativo y emprendedor con alta capacidad de resiliencia y perseverancia.

CONTACTO



carlosibertti@gmail.com



Cel: +56956913575



carlos-ibertti



Nontuela S/N comuna de Futrono región de los Rios

FORMACIÓN ACADÉMICA

- Ingeniería Comercial con distinción
 Universidad Austral de Chile (Valdivia)
- ruby on rails impartido por talento digital

OTROS CONOCIMIENTOS

- Marketing digital (Ruta digital)
- Venture capital (El viaje del inversionista).

IDIOMAS

- Español Nativo
- Inglés B2

SOFTWARE

- · Microsoft Office (Excel)
- R
- HTML-CCS-JS
- SQL postgresql
- · Ruby on rails
- Python
- Dokers

TRAYECTORIA LABORAL

Nothofagus

Empresa propia (abril 2023 - Actualidad)

- Fundé y formalicé mi propia empresa dedicada a la elaboración de productos del bosque valdiviano, gracias a un proyecto respaldado por el Fondo Regional Reactiva los Ríos.
- Destacando en habilidades como el trabajo en equipo y la delegación de tareas.

Ganas Venture

Fondo de venture capital (2023-freelancer)

Identifiqué dos oportunidades de inversión en KPIFootball y
Cuentología, aplicando rigurosos métodos de valoración de
empresas. Esta experiencia me permitió establecer relaciones en
los ecosistemas empresariales de Chile, Miami y BadenWürttemberg, resaltando mis habilidades de comunicación y
negociación.

Insectfactory

Start up biotecnologica (2022)

Dirigí un proyecto para sintetizar el veneno de abeja en medicamentos para tratar el reumatismo, con respaldo de Austral Incuba y Digevo Venture. Mi participación en este proyecto me proporcionó un sólido conocimiento en el mundo del capital de riesgo (venture capital) y fomentó mi habilidad para el pensamiento crítico y la búsqueda de datos.

Asesor Financiero

Forma independiente (2018-2022)

- Crea y gestiona cartera de inversiones
- Analiza datos con programa R y Python
- Diversifica las fuentes de ingresos

Tesis

(2020)

modelos de ecuaciones de minder aplicados al trabajo

- recolecta y sistematiza base de datos de distintas fuentes
- crea modelo de ecuaciones usando programa R con r studio

Ayudantia

Facea UACH (2013 -2020)

Ayudantia para el ramo de introduccion de la economia

- crea material de apoyo
- clases con pruebas evaluadas

Remo

Techo, (2009 -2011)(2015-2018)

gana campeonato regional en categoria yola

• apoya a su equipo en todos los apectos

Voluntario fundacion techo

Techo (2013 -2017)

coordina grupo de accion en campamento geywits

- coordina actividades de educacion
- realiza reforzamientos psu
- realiza actividades de emprendimieto

proyectos especiales

independiente (2014 a la actualidad)

- creacion de robot cortador de pasto
- aplicacion en la nube open source para perfiles creativos
- bioreactores para obtener biocombustibles etilicos
- automatizacion de invernadero

Socio y representante comercial

Apícola los robles (2019 – fecha Actual)

Crea y gestiona proyectos de mejoramiento genetico

- Implementa base de datos
- Gestiona los recursos financieros

Ayudante de deabollado y pintura

Taller mecanico arebalo (2016 – 2017)

Ayuda en la reparacion y pintura de autos

- restaura carro bomba del año 1960
- restaura wolkswagen año

Administrador

RVJ construcciones(2015)

- Postula a proyectos en sistema publico
- Organiza inventarios y activos
- Construye KPIs y dashboards para la gestión y control
- Supervisa proyectos de construcción

Asistente de proyecto corfo

CEAM (2014)

- Postula a proyectos en sistema publico
- Organiza inventarios y activos
- Construye KPIs y dashboards para la gestión y control
- Supervisa proyectos de construcción

Cultivo y venta de grano

independiente (2010-2014)

- Postula a proyectos en sistema publico
- Organiza inventarios y activos
- Construye KPIs y dashboards para la gestión y control
- Supervisa proyectos de construcción

Asistente de administración

Maderas Maihue (2008)

- Organiza e implementa sistema de contabilidad
- Valoriza activos de la empresa
- Genera reportes financieros y administrativos a los socios
- Supervisa labores madereras en terreno